臺灣桃園地方法院刑事判決　　　　　　　　　　　　九十一年度交簡上字第五二號
　　上　訴　人　乙○○
右上訴人因公共危險案件，不服本院中壢簡易庭九十年度壢交簡字第一二八六號，中
華民國九十年十二月六日所為第一審判決（聲請簡易判決處刑案號：台灣桃園地方法
院檢察署九十年度偵字第一七０五號）提起上訴，本院判決如左：
        主  文
原判決撤銷。
乙○○服用酒類，不能安全駕駛動力交通工具而駕駛，累犯，科罰金壹萬伍仟元，如
易服勞役以參佰元折算壹日。
        事  實
一、乙○○曾於民國（下同）七十九年間因違反懲治盜匪條例經本院於七十九年六月
    二十六日判處有期徒刑八年，上訴二審，為台灣高等法院撤銷原判決惟仍判處有
    期徒八年，終經最高法院於七十九年十二月十二日駁回上訴確定，七十九年十二
    月二十二日入監服刑，八十三年五月二十三日假釋付保護管束，八十六年十二月
    二十三日執行完畢，猶不知悔改，明知汽車駕駛人服用酒類後不能安全駕駛動力
    交通工具者，不得駕車，仍於九十年九月十三日二十二時許，在桃園市○○路○
    路邊攤與友人飲酒後（為警查獲後，經執勤警員測得吐氣所含酒精濃度為０點六
    二ＭＧ／Ｌ）已達不能安全駕駛動力交通工具之狀態下，仍駕駛車牌號碼Ｔ三〡
    九三二五號自用小客車，沿桃園縣八德市○○路行進右轉廣福路時，在警設路檢
    點前方停車，經警員上前攔查，聞有酒意，請其接受測試後，測定出其呼吸中含
    酒精濃度為Ｏ點六二ＭＧ／Ｌ。
二、案經桃園縣警察局八德分局報告台灣桃園地方法院檢察署檢察官偵查後聲請簡易
    判決處刑。
        理  由
一、訊據上訴人即被告否認酒後駕車，辯稱：伊因停車欲至便利商店買煙，被前來盤
    查之警察聞到有酒味才做酒精測試，而測試時竟出來三、四張測定值表且字體不
    清，警察再帶至另一地點測試，然二次結果竟均不相同云云。經查，依當時執勤
    員警甲○○到庭證述：「第一次酒測就有測定值表出來，但有點模糊，但可以看
    出酒測值是零點六二，但被告拒簽，所以我請派出所同仁拿色帶過來，將第一次
    測試紀錄複印出來，複印出來的酒測值確實是零點六二。我們是在同仁還沒拿色
    帶過來之前到國際路的路檢點去酒測，測出來是零點八五，被告還是不相信，於
    是又回到原來的路檢點去看複印結果，結果果是零點六二」等語，與卷附第一次
    酒測之測定值表、複印結果及第二次酒測之測定值表相互印證，本件執勤警員於
    實施酒測之過程並無瑕疪，而二次測試結果結果雖容有不同，但均顯示被告之酒
    精濃度均已超過每公０．五五毫克以上，足證被告確有酒後加車之情形，不容其
    空言否認。次依照交通部運輸研究所七十九年八月對駕駛人行為之研究（酒醉駕
    車對駕駛行為之分析研究）指出，吐氣每公升酒精含量零點二五mg等於血液中酒
    精濃度（Blood Alcohol Concentratio -n簡稱BAC）百分之零點零五（亦即每
    100ml血液中含50mg酒精），而（1）BAC到達百分之0.03至百分之0.05時，對駕
    駛能力之影響為：多數駕駛人心境逐漸變幻不定、視覺與反應靈敏性減弱、對速
    度及距離的判斷力差。對心理行為之影響為：觀察力逐漸欠缺、心情漸趨輕鬆、
    自信心增加、多話、精神狀態處於陶醉感。（2）BAC到達百分之0.05至百分之
    0.08時，對駕駛能力之影響為：反應遲鈍、駕駛能力受損、遲而不決或決而不行
    。對心理行為之影響為：情緒鬆弛、感情與行為趨向誇張、肌肉不協調、精神處
    於興奮狀態。（3）BAC到達百分之0.08至百分之0.15時，對駕駛能力之影響為：
    判斷力嚴重受到影響、體能與精神協調受損、駕駛之體能困難增加。對心理行為
    之影響為：產生情緒異常現象、步伐不平穩、言語不清、反應惡劣、記憶及判斷
    力受損、精神處於錯亂狀態。（4）超過百分之0.15，對駕駛能力之影響為：視
    線搖晃、駕駛已進入恍惚狀態、判斷及理解遭到扭曲、駕駛不穩定。對心理行為
    之影響為：意識不明、嘔吐、站、走及講話困難、責任感喪失、精神處於麻痺狀
    態。（4）超過百分之0.5，對駕駛人能力之影響為：無法開車。對心理行為之影
    響為：爛醉如泥、失去知覺可能致死、精神處於昏睡狀態。被告駕駛車牌ＩＬ─
    七九九八號自小貨車為動力交通工具，其有服用酒類，當場經警測試呼氣酒精濃
    度值為０點六二mg/L可證，對照上開交通部之研究報告，被告呼氣酒精濃度值為
    ０點六二mg/L相當血液酒精濃度百分之零點一二四，對其駕駛能力之影響為：判
    斷力嚴重受到影響、體能與精神協調受損、駕駛之體能困難增加。對其心理行為
    之影響為：產生情緒異常現象、步伐不平穩、言語不清、反應惡劣、記憶及判斷
    力受損、精神處於錯亂狀態，被告顯然不能安全駕駛動力交通工具。此外，並有
    酒精測試值表三紙附卷可證，被告犯行堪以認定。
二、核被告乙○○所為，係犯刑法第一百八十五條之三之公共危險罪。又其曾有如事
    實欄所述之前案執行紀錄，有台灣高等法院被告全國刑案紀錄表可稽，其於前案
    執行完畢後，五年內再犯本件有期徒刑以上之罪，為累犯，應加重其刑。原審據
    以論科，固非無見，然未能審酌被告有前案執行紀錄構成累犯之情形，其適用法
    則顯有違誤，是上訴人上訴意旨固無理由，惟原判決既有可議，自應由本院撤銷
    改判。爰審酌被告犯罪之動機、目的、手段、犯罪後之態度、酒後駕車嚴重危害
    公眾往來之安全、犯罪後之態度等一切情狀，量處如主文所示之刑，並諭知易服
    勞役之折算標準。
據上論斷，應依刑事訴訟法第四百五十五條之一第一項、第三項、第三百六十九條第
一項，刑法第一百八十五條之三、第四十七條、第四十二條第二項，罰金罰鍰提高標
準條例第一條、第二條前段，判決如主文。
本案經檢察官廖先志到庭執行職務。
中          華        民        國     九十一    年   七   月   十七    日
                                臺灣桃園地方法院刑事第一庭
                                    審判長法  官   吳爭奇
                                          法  官   曾雨明
                                          法  官   潘政宏
右正本證明與原本無異。
不得上訴。
                                          書記官   王月香
中        華        民        國   九十一    年    七   月    二十四    日
附錄本判決論罪科刑依據之法條：
刑法第一百八十五條之三：
服用毒品、麻醉藥品、酒類或其他相類之物，不能安全駕駛動力交通工具而駕駛者，
處一年以下有期徒刑、拘役或三萬元以下罰金。
